【裁判字號】    99,訴,362
【裁判日期】    990615
【裁判案由】    違反毒品危害防制條例
【裁判全文】
臺灣屏東地方法院刑事判決               99年度訴字第362號
公  訴  人  臺灣屏東地方法院檢察署檢察官
被      告  甲○○
上列被告因違反毒品危害防制條例等案件，經檢察官提起公訴（
99年度毒偵字第119 、475 號），被告於準備程序中就被訴事實
為有罪陳述，經本院告知簡式審判程序之旨，並聽取當事人意見
後，本院合議庭裁定由受命法官獨任依簡式審判程序審理，判決
如下：
    主  文
甲○○施用第一級毒品，累犯，處有期徒刑拾月，扣案第一級毒
品海洛因包（毒品部分驗後淨重零點零零伍、零點零壹伍、零
點零壹陸公克）沒收銷燬之。又施用第二級毒品，累犯，處有期
徒刑陸月，扣案沾黏甲基安非他命之藥鏟壹支及玻璃球壹個均沒
收銷燬之。又施用第二級毒品，累犯，處有期徒刑陸月。應執行
有期徒刑壹年捌月，扣案第一級毒品海洛因包（毒品部分驗後
淨重零點零零伍、零點零壹伍、零點零壹陸公克）、沾黏甲基安
非他命之藥鏟壹支及玻璃球壹個均沒收銷燬之。
    事  實
一、甲○○前於民國95年間，因施用毒品案件，迭經法院裁定送
    觀察勒戒、強制戒治，至96年12月21日認無繼續執行必要而
    停止其處分，並經臺灣高雄地方法院檢察署檢察官以97年度
    戒毒偵字第9 號為不起訴處分確定。又於95年間，因竊盜等
    案件，經臺灣高雄地方法院以95年度易字第1403號判處有期
    徒刑7 月、8 月，因減刑後合併定應執行有期徒刑7 月確定
    ，並於97年7 月21日執畢出監。詎其仍不知悔改，明知海洛
    因、甲基安非他命業經公告列為毒品危害防制條例之第一級
    、第二級毒品，不得持有、施用，竟分別為下列行為：
（一）基於施用第一級毒品之犯意，於99年1 月7 日14時許，在
      屏東縣萬巒鄉○○路64之5 號「月鄉釣蝦場」包廂內，以
      將海洛因摻入香菸後點燃吸食煙霧之方式，施用第一級毒
      品海洛因1 次。另基於施用第二級毒品之犯意，於99年1
      月7 日19時許，在上開地點，以將甲基安非他命放入玻璃
      球內燒烤後吸食煙霧之方式，施用第二級毒品甲基安非他
      命1 次。嗣於99年1 月7 日23時20分許，甲○○在上開釣
      蝦場之停車場為警盤查，而遭發覺持有第一級毒品海洛因
      3 包（毒品部分驗後淨重0.005 、0.015 、0.016 公克）
      、沾黏甲基安非他命之藥鏟1 支及玻璃球1 個，後經其同
      意採集尿液送驗，結果呈現可待因、嗎啡和甲基安非他命
      陽性反應，始悉上情。
（二）基於施用第二級毒品之犯意，於99年1 月10日22時許，在
      屏東縣東港鎮○○街36號住處，以將甲基安非他命放入玻
      璃球內燒烤後吸食煙霧之方式，施用第二級毒品甲基安非
      他命1 次。嗣於99年1 月13日7 時30分許，為警至屏東縣
      佳冬鄉○○路127 巷69號執行另案搜索，因甲○○同在現
      場併接受調查，後警徵其同意接受尿檢，結果呈現甲基安
      非他命陽性反應，始悉上情。
二、案經屏東縣政府警察局內埔、枋寮分局報告臺灣屏東地方法
    院檢察署檢察官偵查起訴。
    理  由
一、本件係依刑事訴訟法第273 條之1 第1 項行簡式審判程序，
    其證據調查依同法第273 條之2 所定原不受審判外陳述排除
    之限制；又被告對於卷內各項證據亦不爭執證據能力，復無
    事證顯示有何違法取得或類此瑕疵之情，故卷內所列各項證
    據，自均有證據能力，合先敘明。
二、上揭犯罪事實，業經被告坦承不諱，另據前開採尿送驗結果
    ，亦各呈可待因、嗎啡、甲基安非他命和甲基安非他命陽性
    反應，有臺灣檢驗科技股份有限公司濫用藥物尿液檢驗報告
    、被告之尿液送驗代號與姓名對照表等件為憑（見偵卷第11
    9 號第17頁、警卷第379 號第21頁；警卷第2668號第10、7
    頁），此外尚有偵查報告、查獲施用毒品案件報告表、搜索
    票所示查獲情形在卷可參（見警卷第379 號第2 、12頁；警
    卷第2668號第2 、9 、21頁），暨事實欄(一)之扣案第一級毒
    品海洛因3 包（毒品部分驗後淨重0.005 、0.015 、0.016
    公克）、沾黏甲基安非他命之藥鏟1 支及玻璃球1 個俱經檢
    驗確認無訛，有高雄市立凱旋醫院濫用藥物成品檢驗鑑定書
    、高雄醫學大學附設中和紀念醫院檢驗報告足資佐證（見本
    院卷第27、32-33 頁）。是認被告之自白與事實相符，堪予
    採信，從而本件罪證明確，被告犯行洵可認定，應依法論科
    。
三、查被告前因施用毒品案件，經法院裁定送觀察勒戒、強制戒
    治執行等情，業如前述，並有前案紀錄表、刑案資料查註紀
    錄表各1 份可考，其於觀察勒戒、強制戒治執行完畢後，5
    年內再犯本件施用毒品罪，應依毒品危害防制條例第23條第
    2 項予以追訴。按海洛因、甲基安非他命分別係毒品危害防
    制條例第2 條第2 項第1 款、第2 款所定第一級、第二級毒
    品。核被告所為，係犯毒品危害防制條例第10條第1 項之施
    用第一級毒品罪、同條第2 項之施用第二級毒品罪。被告持
    有毒品之低度行為均應被施用之高度行為所吸收，不另論罪
    。被告所犯上開3 罪間，犯意個別、行為互殊，應分論併罰
    。被告曾受如事實欄所載判刑執行等情，有上開前案紀錄資
    料足稽，其於徒刑執行完畢後，5 年內故意再犯本件有期徒
    刑以上之各罪，為累犯，均應依刑法第47條第1 項加重刑度
    。爰審酌被告早於81年間起，即有賭博、竊盜、違反麻醉藥
    品管理條例、槍砲彈藥刀械管制條例、毒品危害防制條例等
    前科，迭經判刑執行、觀察勒戒、強制戒治等處遇，素行甚
    差，有上開前案紀錄資料可憑，如今猶溺於毒害，復為本件
    犯行，顯見未因歷經刑事程序而記取教訓，原不宜寬貸，惟
    念及被告尚能坦然面對司法、供承己身罪行不諱，犯後態度
    非劣等一切情狀，各量處如主文所示之刑，併依法定應執行
    刑，以資懲儆。
四、扣案第一級毒品海洛因3 包（毒品部分驗後淨重0.005 、0.
    015 、0.016 公克），為查獲事實欄(一)所示施用第一級毒品
    犯行之扣案毒品，有上開檢驗結果可參（見本院卷第27頁）
    ，而該等外包裝因與毒品附和、無法析離，應併視為扣案毒
    品，均依毒品危害防制條例第18條第1 項前段宣告沒收銷燬
    之。扣案沾黏甲基安非他命之藥鏟1 支及玻璃球1 個，因沾
    黏毒品無法析離，有上開檢驗結果足稽（見本院卷第32-33
    頁），該等物品自應併視為查獲事實欄(一)所示施用第二級毒
    品犯行之扣案毒品，依毒品危害防制條例第18條第1 項前段
    均宣告沒收銷燬之。
據上論斷，應依刑事訴訟法第273 條之1 第1 項、第299 條第1
項前段，毒品危害防制條例第10條第1 項、第2 項、第18條第1
項前段，刑法第11條前段、第47條第1 項、第51條第5 款，判決
如主文。
本案經檢察官曾士哲到庭執行職務
中    華    民    國    99    年    6     月    15    日
                  刑事第四庭    法  官  江振源
以上正本證明與原本無異
如不服本判決，應於判決送達後10日內向本院提出上訴書狀（應
附繕本），其未敘述上訴理由者，應於上訴期間屆滿後20日內補
提理由書狀於本院，上訴於臺灣高等法院高雄分院。
中    華    民    國    99    年    6     月    17    日
                                書記官  潘豐益
附錄本判決論罪科刑法條：
毒品危害防制條例第10條
施用第一級毒品者，處六月以上五年以下有期徒刑。
施用第二級毒品者，處三年以下有期徒刑。

司法院資訊處製作；財團法人民間司法改革基金會備份。
